臺灣新北地方法院板橋簡易庭民事簡易判決
111年度板簡字第2190號
原      告  王興華  
被      告  康宏逢    
            朱學瑛    
上列當事人間請求損害賠償事件，本院不經言詞辯論，判決如下
：
    主      文
原告之訴駁回。
訴訟費用由原告負擔。
    事實及理由
一、原告聲明、主張均如附件起訴狀所載。
二、按原告之訴，依其所訴之事實，在法律上顯無理由者，法院
    得不經言詞辯論，逕以判決駁回之，民事訴訟法第249條第2
    項第2款定有明文。所謂原告之訴，依其所訴之事實，在法
    律上顯無理由者，係指依原告於訴狀內記載之事實觀之，不
    經調查，即可認其訴在法律上顯然不能獲得勝訴之判決者而
    言。此項規定依同法第436條第2項規定，於簡易訴訟程序適
    用之。又公務員因故意違背對於第三人應執行之職務，致第
    三人受損害者，負賠償責任。其因過失者，以被害人不能依
    他項方法受賠償時為限，負其責任。前項情形，如被害人得
    依法律上之救濟方法，除去其損害，而因故意或過失不為之
    者，公務員不負賠償責任，民法第186條定有明文。準此，
    民法第186條既已就公務員執行職務之侵權責任，已有特別
    規定，即無適用同法第184條關於一般侵權行為規定之餘地
    。再國家賠償法對於有審判或追訴職務之公務員，於國家賠
    償法第13條另有特別規定，須以上開公務員因執行職務侵害
    人民自由或權利，就其參與審判或追訴案件犯職務上之罪，
    經判決有罪確定為要件，且國家賠償法第13條規定與民法第
    186條規定為特別法與普通法之關係，應優先適用國家賠償
    法第13條規定。
三、本件原告主張被告朱學瑛、康宏逢於執行臺灣新北地方檢察
    署111年度偵字第10006號、本院111年度簡字第1597號案件
    職務時，侵害其權利，應負賠償責任，並未提出上開被告就
    上開案件犯職務上之罪經判決有罪確定之證明，且康宏逢為
    書記官，並無偵查追訴之職權，原告主張康宏逢逕行聲請簡
    易判決處刑侵害其權利，顯難認為有理由，是本件依原告所
    訴之事實，在法律上顯無理由，亦無從補正，爰不經言詞辯
    論，逕以判決駁回之。
據上論結，依民事訴訟法第436條第2項、第249條第2項第2款、
第78條，判決如主文。
中　　華　　民　　國　　111 　年　　12　　月　　15　　日
                    臺灣新北地方法院板橋簡易庭
　　　　　　　　　　　　法  官　陳佳君
以上正本係照原本作成。
如不服本判決，應於送達後20日內，向本院提出上訴狀並表明上
訴理由，如於本判決宣示後送達前提起上訴者，應於判決送達後
20日內補提上訴理由書（須附繕本）。
如委任律師提起上訴者，應一併繳納上訴審裁判費。 
中　　華　　民　　國　　111 　年　　12　　月　　15　　日
                        書記官  李庭君